【裁判字號】    89,易,3554
【裁判日期】    891023
【裁判案由】    侵占
【裁判全文】
臺灣板橋地方法院刑事判決                        八十九年度易字第三五五四號
    公  訴  人  臺灣板橋地方法院檢察署檢察官
    被      告  乙○○
右列被告因侵占案件，經檢察官提起公訴（八十九年度偵字第一五四五七號），本院
判決如左：
    主  文
乙○○意圖為自己不法之所有，而侵占離本人所持有之物，處罰金仟元，如易服勞
役，以佰元折算壹日。扣案之鐵鍊壹條沒收。
    事  實
一、乙○○於民國八十九年六、七（起訴書載為六月）間某日，在臺北縣新莊市○○
    路新健巷十五弄四號附近，見甲○○所有遭他人竊取後棄置該處而離甲○○本人
    所持有之車號ＱＢＷ─六六０號輕型機車一部（該車於八十九年四月三日凌晨零
    時三十分許，在臺北縣樹林市○○街一四三號一樓前失竊），竟意圖為自己不法
    之所有，購買鐵鍊一條將之鎖住而予以侵占，以供己占用停車位之用。嗣於同年
    八月十一日下午四時三十分許，經警在上址前查獲，並扣得上開機車一部及鐵鍊
    一條。
二、案經臺北縣警察局移送臺灣板橋地方法院檢察署檢察官偵查起訴。
    理  由
一、訊據被告乙○○僅坦承於右揭時、地以鐵鍊一條勾住上開機車等情，惟矢口否認
    有將之侵占之犯行，並辯稱：上開機車本來就停在其車位前面，伊並未用鐵鍊鎖
    住，只是稍微勾住而已，且未用它來占用停車位，自不構成侵占云云。經查：右
    揭事實，業據被告於警訊中坦承：「我承認有占用此機車之行為；我有這種行為
    （指使用本案機車來占用停車位）；鎖鍊是我在五金行購買來鎖住ＱＢＷ─六六
    ０號機車所用」，及於偵查中坦承：「那部車停在我家機車旁有一、二個月，我
    才拿鐵鍊固定在那邊占車位」等情不諱，而車號ＱＢＷ─六六０號機車，係甲○
    ○所有，於八十九年四月三日凌晨零時三十分許，在臺北縣樹林市○○街一四三
    號一樓前失竊，失竊後並曾報請警方協尋等情，業據被害人甲○○於警訊中指述
    甚詳，並有車籍作業系統─查詢認可資料、車輛竊盜、車牌失竊資料個別查詢報
    表─查詢車牌認可資料及臺北縣警察局贓物認領保管單各乙紙在卷可稽，足見被
    害人尚有取回機車之意思，該機車自非他人拋棄之物，應屬遭竊致離本人所持有
    者；再被告見他人機車停放上址附近，竟購買鐵鍊予以鎖住，且以之占用停車位
    長達一、二個月的時間，直至被查獲為止，客觀上顯有侵占之行為，主觀上復有
    不法所有之意圖甚明。從而，被告所辯上情，應係卸責之詞，委無可採。罪證明
    確，被告犯行堪以認定。
二、核被告所為，係犯刑法第三百三十七條之意圖為自己不法之所有，而侵占離本人
    所持有之物罪。爰審酌被告之品行、智識程度、為占用停車位而犯本罪之動機、
    侵占之手段、侵占之財物價值，以及被告犯罪後之態度等一切情狀，量處如主文
    所示之刑，並諭知易服勞役之折算標準，以示懲儆。至扣案之鐵鍊一條，為被告
    所有，業據其陳明在卷，且係供犯本件侵占罪所用之物，爰依刑法第三十八條第
    一項第二款規定宣告沒收。
據上論斷，應依刑事訴訟法第二百九十九條第一項前段，刑法第三百三十七條、第四
十二條第二項、第三十八條第一項第二款，罰金罰鍰提高標準條例第一條前段、第二
條，判決如主文。
本案經檢察官吳宗光到庭執行職務。
中      華      民      國      八十九      年    十      月    二十三  日
                                      臺灣板橋地方法院刑事第三庭
                                          法  官  趙  義  德
右正本證明與原本無異。
如不服本判決，應於判決送達後十日內，向本院提出上訴狀。
                                          書記官  張  慧  玲
中      華      民      國      八十九      年    十      月    三十一  日
附錄本案論罪科刑法條全文：
刑法第三百三十七條：
意圖為自己或第三人不法之所有，而侵占遺失物、漂流物或其他離本人所持有之物者
，處五百元以下罰金。


司法院資訊處製作；財團法人民間司法改革基金會備份。
